【裁判字號】    94,竹簡更,1
【裁判日期】    950609
【裁判案由】    給付票款
【裁判全文】
臺灣新竹地方法院民事簡易判決         94年度竹簡更字第1號
原      告  華碩電腦股份有限公司
法定代理人  乙○○
訴訟代理人  吳尚昆律師
複  代理人  戊○○
被      告  南方資訊股份有限公司
法定代理人  庚○○
訴訟代理人  己○○
複  代理人  甲○○
            丁○○
            丙○○
上列當事人間請求給付票款事件，本院於民國95年5月23日言詞
辯論終結，判決如下：
    主    文
被告應給付原告新臺幣壹佰伍拾玖萬貳仟陸佰玖拾伍元，及自附
表所示各支票提示日起至清償日止按年息百分之六計算之利息。
訴訟費用由被告負擔。
本判決得假執行；但被告如於假執行程序實施前，以新臺幣壹佰
伍拾玖萬貳仟陸佰玖拾伍元或同額之臺灣銀行可轉讓定期存單為
原告預供擔保，得免為假執行。
    事實及理由
一、事實摘要：
(一)、原告主張：
１、本件兩造於民國91年間與訴外人美國COM21公司（下稱：COM
    21公司）簽訂三方買賣供應契約，由訴外人COM21公司透過
    被告向原告提出採購訂單，購買數據機等相關產品，迨原告
    確認訂單，訴外人COM21公司即先支付採購訂單金額之百分
    20 予被告，而被告收受上開款項後，應於2日內以即期信用
    狀將採購訂單上全部之金額支付予原告；並約定訴外人COM2
    1 公司與被告基於上開買賣供應契約對原告所負之債務，負
    連帶責任，且被告就上開買賣供應契約向訴外人COM21公司
    所提供之轉購服務，訴外人COM21公司應向被告支付每件產
    品美金3元之代理費。
２、被告分別於91年9月19日及92年1月28日，向原告下單採購數
    據機10,000件及1,100件，貨款金額分別為新臺幣（下同）
    15,367,150元及2,092,695元，就貨款金額為15,367,150 元
    部分，被告先交付交通銀行新竹科學工業園區分行所開立，
    金額為15,367,150元之信用狀予原告支付貨款，惟因被告信
    用額度之問題，上開貨款並未如期支付；嗣被告乃改交付臺
    灣土地銀行所開立，金額為12,601,063元之信用狀予原告，
    雖該信用狀如期兌現，然被告尚積欠原告2,766,087元之貨
    款，是被告簽發由中國國際商業銀行為付款人，票面金額分
    別為1,000,000元、1,000,000元及766,087元之支票3紙交予
    原告，惟其中面額為1,000,000元之支票即附表編號1之支票
    ，經原告遵期提示，因存款不足而遭退票；另就貨款金額為
    2,092,695元部分，被告則於92年3月11日電匯1,500, 000
    元予原告，並簽發如附表編號2所示之支票予原告，然經原
    告遵期提示，仍因存款不足而遭退票。
３、又被告固辯稱附表所示之支票上所蓋之印文雖係被告公司已
    離職之董事長蔡奮鬥之印章，惟蔡奮鬥已於92年3月間辭職
    ，該印文應係遭人盜蓋，被告自不負發票人責任云云，然被
    告既已於95年2月14日言詞辯論時，對於附表所示之支票為
    真正且由被告公司有權簽發之人所簽發乙事不爭執，則依民
    事訴訟法第270條之1第3項之規定，被告應受協議爭點之拘
    束，對於系爭支票為真正不再爭執，是被告此部分之抗辯自
    不足採；另被告辯以上開買賣供應契約係因受原告詐欺所簽
    訂，並以中國法律稅務服務中心93年2月10日中民字第292
    號函告原告撤銷上開買賣供應契約，則因系爭支票之原因關
    係無效，被告自得執此拒絕支付票款，而附表編號2所示之
    支票金額，被告亦得依上開買賣供應契約第10條第5項第2款
    之規定，以訴外人COM21公司就PO餘額遲延支付，而拒絕支
    付此部分票款，惟契約行為本即以當事人意思為基礎，而公
    司在進行商務行為必綜合考量風險與利益等因素為判斷，豈
    能以極少部分之債權未獲清償或發生虧損即認為交易相對人
    為詐欺，且就本件三方交易而言，訴外人COM21公司採購產
    品，原告出售產品，各獲有買賣利益，而被告公司為訴外人
    COM21公司轉購產品，獲取每件美金3元之利潤，被告若非有
    利可圖，絕無可能從事交易，實則被告在半年間因前開交易
    獲利即達20,000,000元，則被告自無受詐欺而簽訂本件買賣
    供應契約之可能，是前開買賣供應契約仍屬有效，故被告以
    票據法第13條之抗辯事由，拒絕給付票款，自無理由，而附
    表編號2所示之支票部分，乃係被告為清償92年1月28日訂單
    之貨款，而訴外人COM 21公司乃係自92年11月25日始發生PO
    餘額遲延支付之情事，況依上開買賣供應契約第10條第5項
    第2款本文之規定，被告須先將未取得PO餘額之情事通知訴
    外人COM21公司，俟COM21公司未於接獲通知後30日內為PO
    餘額支付，致使PO餘額遲誤時，被告始得依第10條第5項第2
    款拒絕簽發日後之信用狀用以支付貨款，被告並未就上開拒
    絕支付貨款之要件，舉證以實其說，故自不得爰引該條款作
    為拒絕給付附表編號2所示支票票款之理由。
４、原告因執有被告為清償積欠貨款，所簽發如附表所示之支票
    ，經屆期提示而不獲付款，為此依票據之法律關係請求被告
    給付如附表所示支票之票款，及自提示日起至清償日止，按
    年息百分之6計算之利息等語，並聲明如主文第1項所示。
(二)、被告則以：
１、原告執有附表所示支票之基礎法律關係乃被告於91年4月1日
    簽訂之三方買賣供應契約，前開買賣供應契約乃緣於91年2
    月間，訴外人COM21公司與原告洽商購買纜線數據機，而邀
    同被告共同簽立。惟查，原告徵信調查訴外人COM21公司財
    務狀況後，已發現其財務狀況不佳，償債能力堪虞，惟仍認
    有利可圖欲進行交易，乃與訴外人COM21公司共謀，向被告
    諉稱訴外人COM21公司「規模龐大」、「商譽卓信」、「信
    用良好」等，使被告陷於錯誤，同意擔任訴外人COM21公司
    之「採購代表」及「連帶保證人」，並簽訂前開買賣供應契
    約。然前開契約簽訂不出半年時間，訴外人COM21公司即無
    力清償積欠被告之貨款美金1,360,800元，並旋於92年7月15
    日向美國加州法院聲請破產，致被告求償無門，而被告已於
    93年2月10日委請律師發文撤銷被告遭原告及訴外人C OM21
    公司詐欺所簽訂之前開買賣供應契約之意思表示且經被告向
    臺灣臺北地方法院檢察署提起告訴在案，是附表所示支票之
    原因關係，既經被告依民法第92條第1項撤銷意思表示，從
    而，被告自得依票據法第13條，拒絕支付附表所示支票之票
    款。
２、又查附表所示支票之發票日為92年3月31日，其上皆有蓋用
    「南方資訊股份有限公司」及董事長「蔡奮鬥」之印文，然
    該印文之印章雖係真正，但該印文乃係出於盜蓋，因被告公
    司之董事長蔡奮鬥業於同年3月11日辭任被告公司董事長乙
    職，而該消息已於同年月24日公布在證券交易所公開資訊觀
    測站，且為本院92年度簡上字第104號判決所認定，故訴外
    人蔡奮鬥於系爭支票之發票日，已無代表被告簽發支票之權
    限，從而依票據法第10條之規定，應由訴外人蔡奮鬥自負系
    爭支票之票據責任，而被告對此自無庸負責。雖商場有簽發
    遠期支票之習慣，惟除另有證據證明外，仍應以支票之票載
    發票日為實際簽發支票之時間（最高法院79年度台上字第31
    6號著有判決可資參照），原告雖主張被告為清償其對原告
    91年9月19日及92年1月28日之訂單所積欠貨款而簽發系爭支
    票，惟原告並未舉證以實其說，故被告自無庸給付系爭支票
    票款予原告。
３、按前開買賣供應契約第10條第2項規定，賣方（即原告）依
    本契約第6條第3、4款規定接受之採購訂單，確認後應向SIS
    （即被告）支付採購訂單金額的百分之20。SIS於收迄首期
    款項後兩個營業日內，應以即期信用狀將前述採購訂單之全
    部金額支付給賣方。COM21應於產品交貨日起30日內，向SIS
    支付該採購訂單剩餘金額百分之80 (簡稱「PO餘額」)。除
    雙方另有協議者外，支付價金應以美元為之；而第10條第5
    項第2款規定，若COM21未於自SIS處接獲通知起30日內為PO
    餘額支付，致使PO餘額遲誤時…SIS得基於COM21之利益，拒
    絕向賣方簽發日後信用狀。查訴外人COM21公司自91年11月2
    5日起，即連續發生PO餘額遲延給付情形，則依據前開買賣
    供應契約第10條第5項第2款之約定，被告自得拒絕向原告簽
    發信用狀，況被告已於第一時間內將PO餘額給付遲延等情通
    知訴外人COM21公司，故依前開買賣供應契約第10條第5項第
    2款之規定，被告自得拒絕向原告簽發信用狀，且所謂簽發
    信用狀乃係作為被告給付貨款之方式之一，是前開買賣供應
    契約第10條第5項第2款中所稱拒絕簽發信用狀之真意在於被
    告得在訴外人COM21公司PO餘額遲延給付時，拒絕向原告給
    付貨款，從而，附表編號2所示之支票，既係為清償92年1
    月28日訂單之貨款，然因訴外人COM21公司自91年11月25日
    起即有PO餘額遲延給付之情事，則被告自得依上開買賣供應
    契約第10條第5項第2款拒絕向原告給付貨款，故就附表編號
    2 所示之支票自不負給付票款之義務。
４、綜上所陳，被告就附表所示之支票，自無庸對原告負給付票
    款之責任等語，並聲明：(1)、原告之訴駁回；(2)、如受不利
    判決，願供現金或臺灣銀行可轉讓定期存單為擔保，請准宣
    告免為假執行。
二、程序部分：
    按民事訴訟法第183條所謂訴訟中有犯罪嫌疑牽涉其裁判者
    ，得命在刑事訴訟終結以前，中止訴訟程序，係指該犯罪嫌
    疑，確有影響於民事訴訟之裁判，非俟刑事訴訟解決，其民
    事訴訟即無由或難於判斷者而言，故法院依該條規定命中止
    訴訟程序，需其訴訟有上開情形時，始得為之，又應否中止
    訴訟程序，仍依法院之自由意志決之，法院斟酌情形，如認
    為以不中止訴訟程序為適當，自得不命中止，最高法院43年
    臺抗字第95號、38年臺上字第193號、29年抗字第1號判例意
    旨參照，查本件被告固於93年9月22日具狀向臺灣臺北地方
    法院檢察署對原告法定代理人乙○○、訴外人COM21公司前
    法定代理人George A.Merrick、被告前董事長蔡奮鬥、總經
    理陳文瑞提起詐欺、背信、使公務員登載不實等刑事告訴，
    此經本院依職權調取臺灣臺北地方法院檢察署94年度偵字第
    17899號偵查卷宗核閱屬實，惟本院斟酌該偵查案件所調查
    之證據資料及本件兩造之主張及舉證，認依本件卷內資料作
    為判斷原告之訴有無理由之依據，即為已足，是毋庸依民事
    訴訟法第183條規定裁定停止訴訟程序之必要，先予敘明之
    。
三、實體部分：
(一)、本件原告起訴主張，兩造於91年間與訴外人COM21公司簽訂
    三方買賣供應契約，由訴外人COM21公司透過被告向原告提
    出採購訂單，購買數據機等相關產品，迨原告確認訂單，訴
    外人COM21公司即先支付採購訂單金額之百分20予被告，而
    被告收受上開款項後，應於2日內以即期信用狀將採購訂單
    上全部之金額支付予原告；並約定訴外人COM21公司與被告
    基於上開買賣供應契約對原告所負之債務，負連帶責任，且
    被告就上開買賣供應契約向訴外人COM21公司所提供之轉購
    服務，訴外人COM21公司應向被告支付每件產品美金3元之代
    理費；而被告分別於91年9月19日及92年1月28日，向原告下
    單採購數據機10,000件及1,100件，貨款金額分別為新臺幣
    15,367,150元及2,092,695元，就貨款金額為15,367,150元
    部分，被告則先交付交通銀行所開立，金額為15,367,150元
    之信用狀予原告支付貨款，惟因被告信用額度之問題，上開
    貨款並未如期支付；嗣被告乃改交付臺灣土地銀行所開立，
    金額為12,601,063元之信用狀予原告，雖該信用狀如期兌現
    ，然被告尚積欠原告2,766,087元之貨款，是被告簽發由中
    國國際商業銀行為付款人，票面金額分別為1,000,000元、
    1,000,000元及766,087元之支票3紙交付予原告，惟其中面
    額為1,000,000元之支票即附表編號1之支票，經原告遵期提
    示，因存款不足而遭退票；另就貨款金額為2,092,695元部
    分，被告則於92年3月11日電匯1,500,000元予原告，並簽發
    如附表編號2所示之支票予原告，然經原告遵期提示，仍因
    存款不足而遭退票等情，業據其提出與其所述相符之買賣供
    應契約（英文版）影本、交通銀行新竹科學工業園區分行不
    可撤銷信用狀影本、臺灣土地銀行國內不可撤銷信用狀影本
    、臺灣銀行北投分行匯入匯款明細帳影本各1份、被告採購
    單影本、原告出貨資料影本、退票理由單影本各2份及統一
    發票影本、支票影本各4份等件為證，且為被告所不爭執，
    自堪信原告此部分主張為真實。
(二)、至原告依票據之法律關係，請求被告給付如附表所示支票之
    票款，則為被告所否認，並以前詞置辯，則本件所應審究者
    厥為：(1)附表所示支票之基礎法律關係，即兩造間買賣供應
    契約，被告是否遭原告及訴外人COM21公司詐欺，而為簽訂
    契約之意思表示？(2)附表所示支票是否為有權簽發之人所簽
    發？亦即附表所示支票上「南方資訊股份有限公司」及董事
    長「蔡奮鬥」之印文，是否遭盜蓋？(3)被告得否依上開買賣
    供應契約第10條第5項第2款之規定，拒絕支付附表編號2所
    示支票之票款？茲分別敘述如下：
１、按支票為無因證券，執票人行使支票上權利，就其如何取得
    該支票之原因事實，毋庸負舉證之責。反之，支票債務人如
    以其自己與執票人間所存抗辯事由對抗執票人，則應就此項
    事由負舉證之責。又票據乃文義證券及無因證券，故票據上
    之權利義務，悉依票上所載文義定之，與其基礎之原因關係
    各自獨立。票據上權利之行使，不以其原因關係存在為前提
    ，從而執票人行使票據上權利時，就其基礎之原因關係確係
    有效存在，並不負舉證責任。反之，若票據債務人以自己與
    執票人間所存抗辯之事由，對抗執票人，依票據法第13條規
    定意旨觀之，固非法所不許，惟應由票據債務人就該抗辯事
    由負舉證之責任。再被詐欺而為意思表示者，依民法第92條
    第1項之規定，表意人固得撤銷其意思表示，惟主張被詐欺
    而為表示之當事人，應就此項事實負舉證之責任，最高法院
    分別著有74年度臺上第145號、91年度臺上字第22號判決、
    44年臺上字第75號判例可資參考。經查：
（１）本件原告與被告間係為票據直接前後手，本得提起原因關
      係抗辯，然綜觀上開最高法院裁判意旨，發票人即被告雖
      得執原因關係予以抗辯，惟倘無票據原因關係，除非受詐
      欺、脅迫等情形，否則自不會有無端簽立支票之情事，故
      應由其就其所抗辯之事由負舉證責任。本件原告訴請被告
      給付如附表所示支票之票款，被告則以附表所示支票之原
      因關係即兩造間買賣供應契約乃係遭原告詐欺所簽訂，則
      揆諸上開說明，被告自應就其受原告詐欺陷於錯誤之情事
      負擔舉證責任。
（２）被告抗辯訴外人COM21公司財務狀況不佳，簽約後不久即
      積欠被告貨款美金1,360,800元無力清償，並於92年7月15
      日向美國加州法院聲請破產，嗣後另行提起刑事告訴，且
      發函撤銷本件買賣供應契約之意思表示一節，固據其提出
      訴外人COM21公司積欠貨款統計表、破產證明、臺灣臺北
      地方法院檢察署93年10月14日北檢茂寒發查3413字第5877
      1號函及中國法律稅務服務中心93年2月10日中民字第291
      號函影本各1份為證，並為原告所不爭執，然觀諸該積欠
      貨款統計表，訴外人COM21公司自91年4月22日起至同年11
      月11日止，均正常給付貨款予被告，金額高達美金9,803,
      820元，再依三方所簽訂之買賣供應契約，被告每代理1件
      產品，訴外人COM21公司尚需額外支付被告美金3元之代理
      費，訴外人COM21公司正常付款之貨物件數為189465件，
      依此計算，被告復額外獲得美金568,395元之利潤，依當
      時美金匯兌臺幣之匯率約為34.5計算，被告在簽約後半年
      內獲利高達19,609,628元等情，堪可認定。又投資本即存
      在有不確定之風險，被告在本件買賣供應契約中僅係居間
      仲介，其亦從中獲取近2,000萬元之獲利，焉能以訴外人
      COM21公司日後未給付貨款為由，遽指本件買賣供應契約
      係因受詐欺而簽訂。再者，訴外人COM21公司聲請破產之
      時間為92年7月，尚且在本件被告向原告訂貨日期91年9月
      19日、92年1月28日之後，亦不得以訴外人COM21公司嗣後
      經宣告破產，作為被告有受詐欺而簽約之舉證方法，是被
      告就是否遭詐欺而締約一事，既未能舉證以實其說，揆之
      前開說明，被告辯稱系爭支票之原因關係不存在，洵無足
      採。
２、次按當事人主張有利於己之事實，就其事實有舉證之責任，
    又發票人欄之印章如為真正，即應推定該支票亦屬真正。申
    言之，得據以判斷該支票係為發票人作成。倘主張其印章係
    被盜用時，則被盜用之事實，按諸舉證責任分配之原則，轉
    應由為此主張者負舉證責任，最高法院86年度臺上字第717
    號、69年臺上字第1300號、70年臺上字第4339號裁判意旨可
    資參照。又公司設立登記後，有應登記之事項而不登記，或
    已登記之事項有變更而不為變更之登記者，不得以其事項對
    抗第三人，公司法第12條規定甚明。經查：
（１）被告對附表所示支票上其印文之真正並不爭執，惟以該印
      文係遭盜蓋等情詞置辯，揆諸前開裁判意旨，其自應就系
      爭支票上蔡奮鬥之印文確係無權簽發票據之人所盜蓋之事
      實，負舉證之責。
（２）被告公司前董事長蔡奮鬥於92年3月11日向被告公司請辭
      ，被告並於同年月24日上網發布上開重大訊息，被告現任
      法定代理人庚○○並於92年6月2日具狀向本院聲請為被告
      選任臨時管理人，經本院於92年7月31日以92年度聲字第
      207號民事裁定選任訴外人庚○○為被告之臨時管理人，
      主管機關科學工業園區管理局並於92年9月12日以園商字
      第0920025783號函覆本院已將上開變更事項辦理登記完迄
      一節，業據被告提出訴外人蔡奮鬥親筆書寫辭職信及臺灣
      證券交易所公開資訊觀測網站網路擷取資料影本各1份在
      卷可參，並經本院依職權調取本院92年度聲字第207號民
      事卷宗核閱無訛，原告對此亦不爭執，自堪信為真實。惟
      主管機關之登記具有公示性及公信力，被告既未舉證證明
      在附表所示支票發票日92年3月31日前已向主管機關辦理
      變更登記，尚不得以公司內部人事變動及其所發布之訊息
      等未具公示性之事項對抗執票人即原告。
（３）況附表所示2紙支票，係分別支付被告於91年9月19日及92
      年1月28日向原告訂購貨物之貨款，此為被告所不爭執，
      又依照商業慣例，為調度資金之需要，簽發遠期支票因應
      者亦所在多有，附表所示2紙支票均係在訴外人蔡奮鬥辭
      職前所簽發，亦與常情無悖，被告以該2紙支票之發票日
      在訴外人蔡奮鬥辭職之後，抗辯支票上之印文係無權簽發
      之人所盜蓋云云，自應負舉證責任。
（４）復經本院向中國國際商業銀行科學園區分行調取被告「南
      方資訊股份有限公司」及董事長「蔡奮鬥」印鑑卡正本與
      附表所示支票發票人之印文「南方資訊股份有限公司」、
      「蔡奮鬥」相比對之結果，該二印文之大小、形體、字型
      ，均相吻合，復就該二印文之部分細部紋線特徵比對，其
      結果亦為相符，足認該二印文係由相同之印章所蓋捺，再
      者，附表所示支票退票之原因係因存款不足而非印鑑不合
      ，亦有原告提出之退票理由單影本可資佐憑，被告對印章
      之真正亦不爭執，被告迄未就票據之印章遭盜蓋一節舉證
      以實其說，揆諸前開說明，自應就附表所示支票負票據文
      義之責，堪予認定。
３、再被告另抗辯訴外人COM21公司自91年11月25日起即連續發
    生PO餘額遲延給付之情形，自可援用買賣供應契約第10 條
    第5項第2款之約定，拒絕給付附表編號2所示之票款云云，
    固據其提出買賣雙方供應契約中譯本、訴外人COM21公司積
    欠貨款統計表及被告與訴外人COM21公司來往之電子郵件（
    含中文翻譯）等為證（以上均影本），參諸前開買賣供應契
    約第10條第5項第2款固約定「若COM21未於自SIS（即被告）
    處接獲通知起30日內為PO平衡（即「PO餘額」）支付、致使
    PO平衡（餘額）違誤時：…SIS得基於COM21之利益，拒絕向
    賣方（即原告）簽發日後信用狀。」等語，然本件買賣供應
    契約被告付款之工具係以簽發信用狀之方式，訴外人COM21
    公司發生PO餘額遲延給付時，被告亦僅係對於原告得以「拒
    絕簽發日後信用狀」之方式作為拒絕支付貨款之抗辯，是否
    得將該契約條款擴張解釋為被告就到期之貨款即無給付義務
    ，尚值存疑，況被告就92年1月28日之貨款2,092,695 元，
    其中1,500,000元並於92年3月11日以匯款方式匯入原告帳戶
    內一節，亦據原告提出臺灣銀行北投分行匯入匯款明細帳影
    本1紙在卷可佐，復為被告所不爭執，自堪信為真實，上開
    款項之匯款日期尚且在被告所抗辯訴外人COM21公司發生PO
    餘額遲延給付之後，被告猶給付部分貨款予原告，是被告以
    上開契約內容作為拒絕給付附表編號2所示票款之抗辯事由
    ，亦難認有理由。
４、末按在票據上簽名者，依票上所載文義負責；支票發票人應
    照支票文義擔保支票之支付；又執票人向支票債務人行使追
    索權時，得請求自為付款提示日起之利息，如無約定利率者
    ，依年利6釐計算，票據法第5條第1項、第126條及第133 條
    分別定有明文。本件被告既為附表所示支票之發票人，對於
    支票之真正亦不爭執，其所執拒絕給付票款之抗辯，亦乏所
    據，已如前述，則其自應依票上所載文義，負發票人之責任
    。從而，原告依票據之法律關係，請求被告給付如主文第1
    項所示之金額，及自提示日起至清償日止按年息百分之6計
    算之法定遲延利息，揆諸前揭法條規定，洵屬有據，應予准
    許。
三、本件為適用簡易訴訟程序所為被告敗訴之判決，應依職權宣
    告假執行，被告陳明願供擔保請准宣告免為假執行，經核無
    不合，爰酌定相當之擔保金額宣告之。
四、本件事證已臻明確，兩造其餘主張及舉證，經審酌與判決結
    果尚不生影響，均不另論述，併予敘明。
五、據上論結：本件原告之訴為有理由，依民事訴訟法第436條
    第2項、第78條、第389條第1項第3款、第392條，判決如主
    文。
中    華    民    國    95    年    6     月    9    日
                  新竹簡易庭      法  官  蔡欣怡
以上正本係照原本作成。
如對本判決上訴，須於判決送達後20日內向本院提出上訴狀。
中    華    民    國    95    年    6     月    9    日
                                  書記官  王恬如
┌──────────────────────────────────┐
│附表：                                           94年度竹簡更字第1號│
├─┬────────┬──────┬──────┬──┬──┬───┤
│編│發    票      人│付   款   人│票  面 金 額│發票│提示│支票號│
│號│                │            │( 新  臺 幣)│日  │日  │碼    │
├─┼────────┼──────┼──────┼──┼──┼───┤
│1 │南方資訊股份有限│中國國際商業│1,000,000元 │92年│92年│HC1048│
│  │公司蔡奮鬥      │銀行科學園區│            │03月│03月│775   │
│  │                │分行        │            │31日│31日│      │
├─┼────────┼──────┼──────┼──┼──┼───┤
│2 │南方資訊股份有限│中國國際商業│592,695元   │92年│92年│HC1048│
│  │公司蔡奮鬥      │銀行科學園區│            │03月│04月│803   │
│  │                │分行        │            │31日│02日│      │
└─┴────────┴──────┴──────┴──┴──┴───┘


司法院資訊處製作；財團法人民間司法改革基金會備份。
